【裁判字號】    89,易,2211
【裁判日期】    890803
【裁判案由】    毒品危害防制條例
【裁判全文】
臺灣板橋地方法院刑事判決                        八十九年度易字第二二一一號
    公  訴  人  臺灣板橋地方法院檢察署檢察官
    被      告  甲○○
右列被告因違反毒品危害防制條例案件，經檢察官提起公訴（八十九年度毒偵字第二
一四五號）及函請併辦（八十九年度毒偵字第三六八二號），本院判決如左：
    主  文
甲○○連續施用第二級毒品，累犯，處有期徒刑陸月，如易科罰金，以參佰元折算壹
日。
扣案之安非他命參包（毛重壹點伍公克）沒收銷毀之；安非他命吸食器壹組沒收。
    事  實
一、甲○○曾因違反麻醉藥品管理條例案件，經本院判處有期徒刑三月確定，於民國
    八十四年十二月十一日易科罰金執行完畢，仍不知悔改，又於八十八年三月間因
    施用第二級毒品安非他命案件，經台灣板橋地方法院檢察署檢察官向本院聲請、
    由本院以八十八年度毒聲字第二一一二號刑事裁定令入勒戒處所觀察、勒戒後，
    認無繼續施用毒品傾向，乃由台灣板橋地方法院檢察署檢察官於八十八年四月十
    六日以八十八年度偵緝字第六二三號案件為不起訴處分確定。詎其仍不知悔改，
    猶基於概括犯意，自八十八年六月間某日起至八十九年二月十七日止，連續在台
    北縣板橋市○○街二四巷七號三樓住處，以自己所有之吸食器，每隔一、二天施
    用第二級毒品安非他命一次。嗣於八十九年二月十七日下午五時二十分許，在上
    址為警查獲，並扣得其所有用以施用毒品之吸食器一組、安非他命三包（毛重一
    ˙五公克）。台灣板橋地方法院檢察署檢察官乃向本院聲請，經本院以八十九年
    度毒聲字第二二六一號刑事裁定令其入勒戒處所觀察、勒戒後，認定有繼續施用
    毒品傾向，檢察官再於八十九年五月二十二日向本院聲請，經本院裁定令入戒治
    處所施以強制戒治一年。
二、案經台北縣警察局三峽分局報告台灣板橋地方法院檢察署檢察官偵查起訴及函請
    併辦。
    理  由
一、訊據被告甲○○坦承於右揭時地連續施用第二級毒品安非他命之犯行，而被告為
    警查獲時所採集之尿液經送驗結果，亦呈安非他命陽性反應，有台北縣衛生局八
    十九年三月十三日北縣衛六字第一二六七二號尿液煙毒檢驗成績書一紙附卷可稽
    ，復有被告所有供施用安非他命之吸食器一組及安非他命三包（毛重一˙五公克
    ）扣案足憑，被告自白與事實相符，應堪採信。其連續施用第二級毒品之犯行堪
    予認定；又其前曾因施用第二級毒品案件，經本院以八十八年度毒聲字第二一一
    二號裁定送觀察、勒戒後，認無繼續施用毒品傾向，由台灣板橋地方法院檢察署
    檢察官於八十八年四月十六日以八十八年度偵緝字第六二三號案件為不起訴處分
    確定，有該處分書附卷足憑；而被告於五年內再犯毒品危害防制條例第十條第二
    項之罪，再依本院八十九年度毒聲字第二二六一號刑事裁定將其送觀察、勒戒後
    ，認有繼續施用毒品傾向，檢察官乃於八十九年五月二十二日向本院聲請，經本
    院裁定令入戒治處所施以強制戒治一年，亦有刑事裁定二份、及台灣台北看守所
    附設勒戒處所八十九年五月十七日有無繼續施用毒品傾向證明書、聲請書各一份
    附卷可參，本件事證明確，被告犯行堪予認定。
二、核被告所為，係犯毒品危害防制條例第十條第二項施用第二級毒品罪。其施用前
    後持有安非他命之低度行為，應為施用安非他命之高度行為所吸收，不另論罪；
    又其先後多次施用安非他命之犯行，時間緊接，所犯係構成要件相同之罪，顯係
    基於概括犯意而為之，應依連續犯之規定論以一罪，並加重其刑。檢察官雖僅論
    及被告於八十九年二月十七日採尿前九十六小時內某時施用安非他命之犯行，而
    漏未論及其餘施用安非他命之犯行，惟因與已起訴部分有連續犯之裁判上一罪關
    係，應為起訴效力所及，本院自應併予審究。又被告曾因違反麻醉藥品管理條例
    案件，經本院判處有期徒刑三月確定，於八十四年十二月十一日易科罰金執行完
    畢，此有台灣高等法院檢察署刑事紀錄簡覆表一份附卷可稽，其於五年內再犯本
    件有期徒刑以上之罪，應依累犯之規定，遞予加重其刑。爰審酌被告犯罪之動機
    、手段、所生之危害，及事後坦承犯行，態度尚稱良好等一切情狀，量處如主文
    所示之刑，並諭知易科罰金之折算標準。扣案之安非他命三包（毛重一˙五公克
    ）係查獲之毒品，應依法沒收銷燬之。而吸食器一組係被告犯罪所用之物，且係
    被告所有，業據被告供承無訛，亦應依法併予宣告沒收。
三、至檢察官移送併辦之八十九年毒偵字第三六八二號被告涉嫌違反毒品危害防制條
    例一案，被告否認於八十九年二月十七日為警查獲後有繼續施用第二級毒品安非
    他命之犯行，且被告為警查獲時所採集之尿液送驗結果亦未檢驗出有安非他命反
    應，此有台北縣政府衛生局八十九年六月二十日北衛檢字地三七六六三號尿液煙
    毒檢驗成績書一紙附卷可稽。至八十九年五月六日查獲當時所扣案之安非他命吸
    食器一個、海洛因殘渣袋一個、滲有海洛因粉末之香煙一支，被告於警訊中供稱
    不知安非他命吸食器係何人所有等語，核與共同查獲之被告徐詩偉、劉文傑、黃
    南傑、張明祥於警訊中所述情節相符。況查獲地點係被告所經營之檳榔攤、安非
    他命吸食器又係在垃圾袋內查獲，業據被告於警訊中供述明確，則可能係他人至
    該處施用安非他命後，將安非他命吸食器棄置該處，故被告所辯，應堪採信。此
    外，亦無其他證據證明被告於八十九年二月十七日為警查獲後有繼續施用安非他
    命之犯行，是移送併辦部分自與本件無連續犯之裁判上一罪關係，應退回由檢察
    官另行偵辦，附此敘明。
據上論斷，應依刑事訴訟法第二百九十九條第一項前段，毒品危害防制條例第十條第
第二項、第十八條第一項前段，刑法第十一條前段、第五十六條、第四十七條、第三
十八條第一項第二款、第四十一條，罰金罰鍰提高標準條例第二條，判決如主文。
本案經檢察官彭聖斐到庭執行職務
中      華      民      國    八十九    年      八      月      三      日
                                      臺灣板橋地方法院刑事第五庭
                                          法  官  李世華
右正本證明與原本無異。
如不服本判決，應於判決送達後十日內，向本院提出上訴狀。
                                          書記官  卓聖智
中      華      民      國    八十九    年      八      月      五      日
附錄本案所犯法條全文
毒品危害防制條例第十條
施用第一級毒品者，處六月以上五年以下有期徒刑。
施用第二級毒品者，處三年以下有期徒刑。


司法院資訊處製作；財團法人民間司法改革基金會備份。
